臺灣板橋地方法院民事判決　　　　　　　96年度簡上字第25號
上　訴　人　邱惠娟即惠源企業社
訴訟代理人　戊○○
　　　　　　丙○○
　　　　　　丁○○
被上訴人　　協鼎企業有限公司
法定代理人　乙○○
上列當事人間請求給付貨款事件，上訴人對於中華民國95年12月
8 日本院三重簡易庭95年度重簡字第4418號第一審判決提起上訴
，經本院於96年6 月26日言詞辯論終結，判決如下：
    主  文
上訴駁回。
第二審訴訟費用由上訴人負擔。
    事實及理由
一、上訴人起訴主張：被上訴人於民國95年7 月10日向上訴人購
    買銅泊基材40，數量160SH 及銅泊基材42，數量100SH ，價
    金分別為新台幣（下同）138,720 元及91,000元，共計
    241,206 元（含稅），上訴人已依約交付貨物，詎被上訴人
    竟將貨款給付與原審同案被告甲○○，拒給付與上訴人，爰
    依買賣契約之法律關係，請求被上訴人給付貨款。並聲明：
    被上訴人與甲○○應給付上訴人241,206 元及自起訴狀繕本
    送達翌日起至清償日止，按年利率百分之五計算之利息。原
    審判命甲○○如數給付，並駁回上訴人請求被上訴人給付部
    分之訴，上訴人不服提起上訴，並聲明：(一)原判決廢棄。(二)
    被上訴人應給付上訴人241,206 元及自95年11月25日起至清
    償日止，按年利率百分之五計算之利息（原審命甲○○給付
    部分，因上訴人於本院96年6 月26日言詞辯論期日撤回對甲
    ○○之上訴而確定）。
二、被上訴人則以：被上訴人係經友人即訴外人黃朝同介紹向甲
    ○○購買系爭同箔基材，並應甲○○之要求先匯付貨款至甲
    ○○指定之帳戶，甲○○亦親自交付系爭買賣之統一發票與
    被上訴人，兩造間並未存有買賣關係等語置辯。原審駁回上
    訴人對被上訴人之訴，上訴人不服提起上訴，被上訴人並聲
    明：請求駁回上訴。
三、兩造於本院96年4 月27日準備程序期日協議不爭執之事實為
    ：
    上訴人於95年7 月10日有交付銅箔基材40，數量160SH 及銅
    箔基材42，數量100SH 與被上訴人，並被上訴人有將上開銅
    箔基材之貨款合計241,206 元（含稅）給付與甲○○。
四、兩造於本院96年4 月27日準備程序期日協議整理之爭點為：
    系爭銅箔基材之買賣契約關係究係在上訴人與被上訴人間存
    在？或係在上訴人與甲○○間存在？茲就上開爭點審究如下
    ：
    按請求履行債務之訴，除被告自認原告所主張債權發生原因
    之事實外，應先由原告就其主張此項事實，負舉證之責任，
    必須證明其為真實後，被告於其抗辯事實，始應負證明之責
    任，此為舉證責任分擔之原則。又原告於其所主張之起訴原
    因，不能為相當之證明，而被告就其抗辯事實，已有相當之
    反證者，當然駁回原告之請求。最高法院43年台上字第377
    號、20年上字第2466號判例可資參照。查上訴人主張系爭買
    賣存在於兩造之間，為被上訴人所否認，依上開判例意旨，
    自應由上訴人就此負舉證之責。上訴人就此雖舉證人丙○○
    及提出統一發票為證，惟查，
    (一)本件係因甲○○需現金以軋付票款，乃以電話向黃朝同表
      示有銅材要出售與伊，但要先付貨款，黃朝同乃再介紹被
      上訴人向甲○○購買系爭銅材等情，業據證人黃朝同於本
      院準備期日到場證述：「當初我在桃園，甲○○打電話給
      我說要將貨賣給我，需要現金軋票，當時兩點多，我人在
      送貨，三點半來不及回來。因為我知道協鼎也需要這種貨
      ，我就介紹被上訴人跟甲○○買，協鼎在三點半之前就將
      錢匯給甲○○，只是貨品是在五、六點送到。」等語可憑
      （見本院第47頁，96年5 年29日準備程序筆錄），而甲○
      ○請上訴人員工丙○○將系爭銅材送至被上訴人營業所後
      ，並當場製作統一發票交付被上訴人等情，亦據甲○○陳
      述明確（本院卷第35頁，96年4 月10日準備程序筆錄），
      核與證人丙○○於原審證述：「是林先生（按指甲○○）
      介紹說有人要買基材，當天下午二、三點打電話給我，要
      我送貨到協鼎，是林先生帶我過去，約六、七點送到，送
      到後，沒有當場收錢，我們公司可以接受隔天匯款，當場
      開發票，是林先生幫我寫的，印章也是從我包包拿出來蓋
      的，‧‧。」等語大致相符（見原審卷第18頁，95年11月
      24日言詞辯論筆錄），由系爭買賣契約之交易、送貨、付
      款過程，被上訴人自始至終均與甲○○交涉，交易之統一
      發票亦係由甲○○所交付，被上訴人亦將貨款匯到甲○○
      之帳戶，足證被上訴人確無與上訴人成立買賣契約之合意
      。是被上訴人抗辯：係向甲○○買銅材，甲○○並交付上
      訴人名義之發票等語，即堪採信。目前社會一般交易，不
      乏以「跳開發票方式」發票，即以遞嬗買賣之最終買受人
      為開立統一發票之對象，為眾所週知，此方式固與營業稅
      法之規定有違，惟仍不能因此即謂統一發票買受人欄上所
      記載者，與開立該統一發票者之間有契約關係存在。本件
      被上訴人係向甲○○購買銅材，並經甲○○交付上訴人名
      義之發票等情，有如前述，自難即據上開統一發票認兩造
      間有買賣契約關係存在。
    (二)至證人丙○○雖於原審到場證述：是甲○○介紹說有人要
      買基材，當天下午二、三點打電話給伊，要伊送貨到被上
      訴人處，是甲○○帶伊過去，約六、七點送到，送到後，
      沒有當場收錢，有當場開發票，是林先生幫我寫的，印章
      也是從我包包拿出來蓋的，‧‧。等語，但僅得證明其有
      應甲○○之要求送貨至被上訴人處，並由甲○○填具發票
      交付被上訴人，並其主觀有出售系爭銅材予被上訴人之意
      ，但尚無從證明被上訴人亦有向其購買銅箔基材之意思。
      且被上訴人就系爭買賣契約之交易、送貨、付款過程，均
      係與甲○○交涉，交易之統一發票亦係由甲○○所付與，
      被上訴人亦將貨款匯到甲○○之帳戶，有如前述，益證被
      上訴人確無與上訴人成立買賣契約之合意甚明。
    (三)此外，上訴人就兩造間就系爭銅材有成立買賣契約之合意
      ，並未再舉證以為證明，自難信為真實。
五、上訴人既無法舉證證明兩造間有系爭買賣契約關係存在，則
    其依買賣契約關係請求被上訴人給付貨款241,206 元，及自
    95年11月25日起至清償日止，按年利率百分之五計算之利息
    ，即屬無據，應予駁回。原審為上訴人敗訴之判決，並無不
    合。上訴意旨指摘原判決不當，求予廢棄改判，為無理由，
    應予駁回。
六、據上論結，本件上訴為無理由，依民事訴訟法第436 條之1
    第3 項、第449 條第1 項、第78條，判決如主文。
中　　華　　民　　國　　96　　年　　7 　　月　　10　　日
                  民事第二庭    審判長法　官　梁宏哲
                                      法　官　鍾啟煌
                                      法　官　陳麗玲
以上正本證明與原本無異
不得上訴
中　　華　　民　　國　　96　　年　　7 　　月　　10　　日
                            書記官　陳玉心
